【裁判字號】    95,易,754
【裁判日期】    951123
【裁判案由】    妨害名譽
【裁判全文】
臺灣彰化地方法院刑事判決               95年度易字第754號
公  訴  人  臺灣彰化地方法院檢察署檢察官
被      告  丙○○
選任辯護人  黃鼎鈞律師
            林俐伶律師
上列被告因妨害名譽案件，經檢察官提起公訴（九十五年度偵續
字第三六號），本院判決如下：
    主  文
丙○○無罪。
    理      由
一、公訴意旨略以：被告丙○○係服務於彰化縣警察局彰化分局
    之警員，緣服務於彰化縣警察局之警員林雪敏（起訴書誤載
    為彰化縣警察局彰化分局）及其配偶施俊杰前於民國九十四
    年五月五日二十二時四十分許，在彰化縣彰化市○○街與南
    平街口遭告訴人乙○○持模擬槍恐嚇，嗣告訴人於同年月十
    一日十六時許為警查獲，並遭帶回彰化縣警察局彰化分局製
    作警詢筆錄，而被告於警員製作筆錄前之當日十六時十三分
    許，為了替林雪敏夫妻出氣，竟以手拍打告訴人臉部，且用
    書本砸向告訴人胸口（均未成傷），並於該公開場合對告訴
    人污辱以：「你這種社會敗類，被車子撞死最好」等語，致
    告訴人之名譽受損。因認被告涉犯刑法第三百零九條第二項
    之公然侮辱罪嫌。
二、按犯罪事實應依證據認定之，無證據不得認定犯罪事實。又
    不能證明被告犯罪者，應諭知無罪之判決，刑事訴訟法第一
    百五十四條第二項、第三百零一條第一項前段分別定有明文
    。次按事實之認定，應憑證據，如未能發現相當證據，或證
    據不足以證明，自不能以推測或擬制之方法，為裁判基礎（
    最高法院四十年臺上字第八六號判例參照）。且認定犯罪事
    實所憑之證據，雖不以直接證據為限，間接證據亦包括在內
    ，然而無論直接證據或間接證據，其為訴訟上之證明，須於
    通常一般之人均不致有所懷疑，而得確信其為真實之程度者
    ，始得據為有罪之認定，倘其證明尚未達到此一程度，而有
    合理之懷疑存在而無從使事實審法院得有罪之確信時，即應
    由法院為諭知被告無罪之判決（最高法院七十六年臺上字第
    四九八六號判例足參）。再按告訴人之告訴，係以使被告受
    刑事訴追為目的，是其陳述是否與事實相符，仍應調查其他
    證據以資審認（最高法院亦著有五十二年臺上字第一三００
    號判例可資參照）。
三、公訴意旨認被告丙○○涉犯上開罪嫌，無非係以告訴人乙○
    ○之指述為其主要論據。惟訊據被告堅決否認有何公然侮辱
    犯行，辯稱：其只有對乙○○說這裡是刑事組公家辦公的地
    方，你那麼大聲幹什麼等話，並沒有說「你這種社會敗類，
    被車子撞死最好」，也沒有打或用書本砸乙○○等語。經查
    ：針對被告究竟有無對告訴人出言「你這種社會敗類，被車
    子撞死最好」，並打告訴人臉頰、丟書乙節，業據證人即九
    十四年五月十一日同在彰化縣警察局彰化分局辦公之警員甲
    ○○、林世明、許忠彥、蔡連盈，均於本院審理時到庭具結
    證稱：沒有聽到，也沒有看到等語（見本院九十五年十一月
    九日審判筆錄）明確，則四位證人既皆未見聞被告對告訴人
    有何妨害名譽之情形，自難僅憑告訴人之指述，遽為不利於
    被告之認定。此外，本院復查無其他積極證據足資證明被告
    有何妨害名譽之犯行，揆諸前開說明，因不能證明被告犯罪
    ，自應諭知被告無罪之判決。
據上論斷，應依刑事訴訟法第三百零一條第一項，判決如主文。
本案經檢察官黃淑媛到庭執行職務。
中    華    民    國      95    年    11    月    23  日
            刑事第一庭    審判長  法  官  周淡怡
                                  法  官  吳永梁
                                  法  官  周莉菁
以上正本證明與原本無異。
如不服本判決，應於判決送達後十日內向本院提出上訴狀（須附
繕本），上訴於臺灣高等法院臺中分院。
中    華    民    國      95    年    11    月    23  日
                                  書記官  黃當易


司法院資訊處製作；財團法人民間司法改革基金會備份。
